最高法院民事裁定　　　　　　　一○○年度台抗字第九六七號
再 抗告 人　胡大興　
　　　　　　金國銓　
　　　　　　蔡之貫　
共　　　同
訴訟代理人　吳旭洲律師
　　　　　　曹智恆律師
　　　　　　林詠盛律師
上列再抗告人因與台北市浙江同鄉會間聲請定暫時狀態假處分事
件，對於中華民國一○○年九月三十日台灣高等法院裁定（一○
○年度抗字第一○二六號），提起再抗告，本院裁定如下：
    主  文
再抗告駁回。
再抗告訴訟費用由再抗告人負擔。
    理  由
本件再抗告人係以伊等為相對人之會員，而台灣台北地方法院（
下稱台北地院）前以九十八年度裁全字第二七一三號裁定（下稱
二七一三號裁定）禁止相對人召開第十四屆第一次會員大會，並
於民國九十八年四月十五日核發九十八年度司執全字第八八五號
執行命令（下稱八八五號執行命令）。詎相對人於九十八年十二
月二十日違法召開第十四屆第一次會員大會，選舉理監事。其後
新選任之理監事於第十四屆第七次理監事會議中決議開除伊等會
員資格。雖伊已提起確認伊等會員權存在訴訟，惟為保護伊等會
員權益，防止發生重大損害或急迫危險，有讓伊等於前開訴訟確
定前行使會員權利之必要為由，向台北地院聲請定暫時狀態之處
分。經該院裁定駁回其聲請後，再抗告人提起抗告，原法院以：
再抗告人固提出二七一三號裁定、八八五號執行命令、會員大會
及理監事聯席會會議紀錄、會員大會提案、台北地院九十九年度
訴字第一六七三號及台灣高等法院一○○年度上字第二三三號民
事判決為證，惟此僅屬請求原因之釋明，至假處分原因僅泛稱其
會員權利受到侵害，喪失為會員服務及自我實現機會，核屬主觀
臆測而無實據。因而維持第一審駁回再抗告人聲請之裁定，駁回
其抗告。
按民事訴訟法第五百三十八條之四準用第五百三十三條、第五百
二十六條第一項及第二項規定，債權人聲請定暫時狀態之處分，
應釋明其請求及定暫時狀態之處分之原因；須債權人已為前項釋
明，而其釋明如有不足，且債權人陳明願供擔保或法院認為適當
者，法院始得定相當之擔保，命供擔保後為定暫時狀態之處分。
倘債權人就其請求及定暫時狀態之處分之原因，毫未予以釋明，
法院尚不得因其陳明願供擔保，即認得補釋明之欠缺，而命供擔
保後為定暫時狀態之處分。又所謂定暫時狀態之處分之原因，係
指於爭執之法律關係，為防止發生重大之損害或避免急迫之危險
或有其他相類之情形而有必要者而言。再抗告意旨固謂：伊所提
確認會員權存在訴訟已獲第一審勝訴判決，足見伊會員權利遭不
法剝奪，且伊已陳明願供擔保以補釋明之不足云云，惟就其可能
受有何重大損害或急迫危險，並未提出任何可供法院即時調查之
證據，原法院裁定駁回其抗告，經核於法並無違誤。再抗告意旨
指摘原裁定違背法令，聲明廢棄，非有理由。
據上論結，本件再抗告為無理由。依民事訴訟法第四百九十五條
之一第二項、第四百八十一條、第四百四十九條第一項、第九十
五條、第七十八條，裁定如主文。
中    華    民    國  一○○  年   十二   月   十五   日
                      最高法院民事第四庭
                          審判長法官  劉  福  來  
                                法官  陳  國  禎  
                                法官  陳  重  瑜  
                                法官  盧  彥  如  
                                法官  簡  清  忠  
本件正本證明與原本無異
                                      書  記  官  
中    華    民    國  一○○  年   十二   月  二十七  日
                                                      Q